臺灣桃園地方法院民事裁定　　　　　　 96年度家聲字第295號
聲　請　人　財政部國有財產局台灣北區辦事處桃園分處
法定代理人　乙○○
上列聲請人聲請酌定代管被繼承人甲○○遺產之管理報酬費用事
件，本院裁定如下：
    主    文
聲請人管理被繼承人甲○○之遺產管理報酬核定為新台幣貳萬捌
仟玖佰元；及代管期間因管理需要墊付費用新台幣陸仟參佰柒拾
肆元及連同本件聲請費用新台幣壹仟元，合計確定為新台幣參萬
陸仟貳佰柒拾肆元，均應由被繼承人甲○○之遺產負擔。
    理    由
一、聲請意旨略以：本院前以95年度財管字第48號民事裁定選任
    聲請人為被繼承人甲○○之遺產管理人，今為就強制執行拍
    賣被繼承人甲○○之遺產取得參與分配之執行名義，故具狀
    聲請本院裁定聲請人代管被繼承人甲○○遺產之管理報酬之
    代墊費用。查被繼承人甲○○遺有桃園縣龍潭鄉○○○段
    95-220地號土地及其上2213、4229號建物，經本院民事執行
    處核定第一次拍賣價額為新台幣（下同）2,890,000 元，爰
    以遺產現值1%之標準請求報酬28,900元，另聲請人代管遺產
    期間因管理上需要墊付費用6,374 元，加計本件聲請裁判費
    1,000 元，合為36,274 元，爰提起本件聲請等語。
二、按「遺產管理人得請求報酬，其數額由親屬會議按其勞力及
    其與被繼承人之關係酌定之。」、「親屬會議不能召開或召
    開有困難時，依法應經親屬會議處理之事項，由有召集權人
    聲請法院處理之。」民法第1183條、第1132條第2 項前段分
    別定有明文。經查，本件被繼承人甲○○於民國94年11月27
    日死亡，其依民法第1138條所定各順序之繼承人均聲明拋棄
    繼承，並經本院94年度繼字第1172號、95年度繼字第6 號、
    95年度繼字第67號准予備查在案，經被繼承人甲○○之債權
    人美商花旗銀行股份有限公司聲請指定遺產管理人，本院以
    95年度財產字第48號民事裁定指定聲請人為被繼承人蘇蓮興
    之遺產管理人等情，有上開民事裁定在卷可按。次查，被繼
    承人遺有桃園縣龍潭鄉○○○段95-220地號土地及其上同段
    2213、4229建號建物，經本院核定公告第一次合併最低拍賣
    價額為2,890,000 元，亦有本院96年10月26日桃院木執96執
    安字第9567號公告影本在卷可按，故聲請人主張被繼承人之
    遺產有上述之價值，應為可採。再查，聲請人既係由本院以
    裁定選任，其遺產管理報酬應由本院核定，依上開規定及財
    政部訂頒「代管無人承認繼承遺產作業要點」第14條第3 項
    之規定，聲請人主張以被繼承人遺產現值百分之一，即28,9
    00元之管理報酬，經核尚無不合，另聲請人於代管遺產期間
    ，因管理遺產而墊付費用6,374 元一節，據其提出會計明細
    分類帳影本為憑，併計本件聲請費用1,000 元，合計為36,2
    74元。前開管理報酬、管理代墊費用及本件聲請費，均應由
    被繼承人甲○○之遺產負擔。
三、爰裁定如主文。
中　　華　　民　　國　　96　　年　　11　　月　　21　　日
                  家事法庭法　官　劉佩宜
以上正本係照原本作成
如對本裁定抗告須於裁定送達後10日內向本院提出抗告狀。
中　　華　　民　　國　　96　　年　　11　　月　　21　　日
                          書記官　陳月桂
